【裁判字號】    92,親,81
【裁判日期】    921218
【裁判案由】    否認子女
【裁判全文】
臺灣臺中地方法院民事判決  九十二年度親字第八一號
    原      告  甲○○
    被      告  丙○○
                乙○○
    兼右二人    丁○○
    法定代理人
右當事人間否認子女事件，本院於民國九十二年十月九日言詞辯論終結，判決如左：
    主      文
確認被告丙○○、乙○○非被告丁○○自原告受胎所生之婚生子。
訴訟費用由被告負擔。
    事      實
甲、原告方面：
  一、聲明：如主文所示。
  二、陳述：被告丁○○與原告本係夫妻，婚後兩造因感情不睦，被告丁○○於五年
      前離家不歸，兩造自五年前即行分居，迄今未再同居；詎料原告竟於九十二年
      七月間接獲中央健康保險局中區分局函通知，函文提及被告丙○○、乙○○出
      生迄今尚未參加全民健康保險云云，原告倍感奇怪，前往戶政機關調閱相關戶
      籍資料，方才發現被告丁○○在離家期間另與不名人士發生關係，並分別於八
      十九年十月十九日及九十年十月二日生下被告丙○○、乙○○，是被告丙○○
      、乙○○非被告丁○○自原告受胎所生，且原告於九十二年七月間始悉被告丙○○、乙○○出生之情事，為此依法訴請判決如聲明。
  三、證據：提出戶籍謄本正本二份、親子鑑定結果影本四份、診斷證明書影本乙份
      及中央健康保險局中區分局函文影本乙份為證。
乙、被告方面：
  一、聲明：同意原告之請求。
  二、陳述：被告丙○○、乙○○確非被告丁○○自原告受胎所生之子，中央健康保
      險局在七月時寄通知單給原告辦理健保時，原告才和被告丁○○聯絡，從被告
      丙○○、乙○○出生到現在，被告丁○○都沒有通知原告小孩出生之事，被告
      丙○○、乙○○現與被告丁○○住在台中縣豐原市。
    理      由
一、本件原告主張其與被告丁○○本係夫妻，嗣後被告丁○○於五年前離家不歸，婚
    姻關係存續中，被告丁○○在外與不名人士發生性關係，生有二子女即被告丙○○、乙○○之事實，為原告所不否認，並據其提出戶籍謄本正本二份為憑，自堪
    信為真實。又原告主張，被告丁○○離家在外期間兩人未再同居，離家期間所生
    子女即被告丙○○、乙○○應非自原告受胎所生乙節，並經原告提出私立中國醫
    藥學院附設醫院出具之親子鑑定結果影本四份、診斷證明書影本乙份為證，其上
    載明「依據ＤＮＡ標記分析結果，可以排除甲○○與丙○○、乙○○之親子關係
    」屬實，有該診斷證明書在卷可稽，是原告此部份之主張，亦屬真實。
三、按民法第一千零六十三條第一項推定之婚生子女，如夫妻之一方能證明妻非自夫
    受胎者，得於知悉子女出生之日起，一年內提起否認之訴，同條第二項定有明文
    。查被告丁○○受胎生下被告丙○○、乙○○，係在其與原告婚姻關係存續中，
    則依法自應推定被告丙○○、乙○○為被告丁○○與原告之婚生子女，然被告丁○○受胎懷有被告丙○○、乙○○時，並未與原告同居即非自原告受胎，且原告
    於九十二年七月間始知悉丙○○、乙○○出生之事實，準此，原告於知悉被告丙○○、乙○○出生之日起一年內提起本件訴訟，於法洵屬有據，應予准許。
四、據上論結，本件原告之訴為有理由，依民事訴訟法第七十八條、第八十五條第一
    項前段，判決如主文。
中      華      民      國    九十二    年      十二    月      十八    日
                                臺灣臺中地方法院家事法庭
~B法      官  陳學德
右為正本係照原本作成
如對本判決上訴須於判決送達後廿日內向本院提出上訴狀
中      華      民      國    九十二    年      十二    月      十九    日
~B法院書記官  賴榮順


司法院資訊處製作；財團法人民間司法改革基金會備份。
